【裁判字號】    100,聲,64
【裁判日期】    990630
【裁判案由】    聲請迴避
【裁判全文】
臺灣彰化地方法院民事裁定  100年度聲字第64號
聲  請  人  俊升航空工業有限公司
法定代理人  費麗雲
上列聲請人對於債權人古光雄與債務人宜鉦科技工程股份有限公
司等人間清償債務強制執行事件（本院99司執字第3830、3831、
2444號），聲請書記官、司法事務官迴避，本院裁定如下：
    主  文
聲請駁回。
    理  由
一、聲請意旨略以：債權人古光雄與債務人林春池間之債務糾紛
    ，要約、債權、本金、利息及真正之訴訟標的均不詳，古光
    雄持有之支票、本票金額數字不符，持以連續向不同管轄法
    院聲請侵害保證人6人，侵奪被害人之土地財產，執行職務
    之書記官、司法事務官操守失貞、與狼共舞、包庇縱容犯罪
    、知法犯法，顯著廢弛職務、濫權仲裁，於執行職務，有偏
    頗犯罪之虞者，爰依民事訴訟法第33條第1項第2款、第34條
    、第35條第3項、第36條及第39條之規定，聲請司法事務官
    、書記官迴避云云。
二、按司法事務官辦理事務之迴避，依其所辦理事務，分別準用
    民、刑事訴訟法及其他法律關於迴避之規定，司法事務官辦
    理事務規範要點第7條定有明文；次按「法官有下列各款情
    形之一者，應自行迴避，不得執行職務：一法官或其配偶、
    前配偶或未婚配偶，為該訴訟事件當事人者。二法官為該訴
    訟事件當事人八親等內之血親或五親等內之姻親，或曾有此
    親屬關係者。三法官或其配偶、前配偶或未婚配偶，就該訴
    訟事件與當事人有共同權利人、共同義務人或償還義務人之
    關係者。四法官現為或曾為該訴訟事件當事人之法定代理人
    或家長、家屬者。五法官於該訴訟事件，現為或曾為當事人
    之訴訟代理人或輔佐人者。六法官於該訴訟事件，曾為證人
    或鑑定人者。七法官曾參與該訴訟事件之前審裁判或仲裁者
    。」、「遇有下列各款情形，當事人得聲請法官迴避：一法
    官有前條所定之情形而不自行迴避者。二法官有前條所定以
    外之情形，足認其執行職務有偏頗之虞者。」，本節之規定
    ，於法院書記官及通譯準用之，民事訴訟法第32條、第33條
    1項、第39條分別定有明文，惟依民事訴訟法第33條第1項規
    定，僅當事人有聲請迴避之權限，第三人不得為法官迴避之
    聲請；又按所謂足認法官執行職務有偏頗之虞之情形，係指
    法官於訴訟之結果有利害關係或於當事人有親交嫌怨等客觀
    事實，足使人疑其為不公平之審判者而言。且上開迴避原因
    ，依同法第34條第2項、第284條之規定，應自為聲請之日起
    ，於三日內提出能即時調查之證據以釋明之。另上開規定，
    依強制執行法第30條之1規定，於強制執行程序中亦準用之
    。
三、查本院99司執字第3830、3831、2444號清償債務強制執行事
    件（其中99司執字第2444號已執行終結），債權人古光雄對
    債務人宜鉦科技工程股份有限公司（簡稱宜鉦公司）、國園
    股份有限公司（簡稱國園公司）等之財產聲請強制執行，聲
    請人為第三人主張執行之標的物為聲請人所有，並聲明異議
    在案等情，業據調取上開執行卷宗核閱屬實，本件聲請人聲
    請承辦上開強制執行事件之司法事務官、書記官迴避，核其
    聲請理由係對於債權人持以強制執行之執行名義所示債權是
    否確實存在存疑，此為實體上之事由，且聲請人未自為聲請
    之日起，於三日內釋明其聲請迴避之原因，及敘明該司法事
    務官、書記官有上述條款規定之關係，應自行迴避而不自行
    迴避，及執行職務有何偏頗之虞，並提出能即時調查之證據
    ，僅泛稱有偏頗情事存在，尚無足採；況聲請人並非上開強
    制執行事件之當事人，依前開說明自不在合法聲請司法事務
    官、書記官迴避之範疇，其聲請實不應准許。
四、從而，聲請人聲請司法事務官、書記官迴避，於法不合，應
    予駁回。
中    華    民    國    99    年     6    月    30    日
                             審判長法  官  康弼周
                                   法  官  陳瑞水
                                   法  官  黃倩玲
以上正本係照原本作成。
如不服本裁定應於送達後10日內向本院提出抗告狀，並繳納抗告
費新臺幣1,000元。
中    華    民    國   100    年    6     月    30    日
                                    書記官  黃幼華

司法院資訊處製作；財團法人民間司法改革基金會備份。
